臺灣桃園地方法院民事簡易判決　　　 110年度桃簡字第1240號
　
原　　　告　賴欣瑜　
被　　　告　林癸明　
　
上列當事人間因被告所涉過失傷害案件，原告提起刑事附帶民事
訴訟請求損害賠償，經本院刑事庭於民國110 年5 月10日以109
年度桃交簡附民字第315 號裁定移送前來，本院於民國110 年11
月18日言詞辯論終結，判決如下：
    主    文
被告應給付原告新臺幣伍拾參萬伍仟肆佰肆拾貳元，及自民國一
百零九年九月五日起至清償日止，按週年利率百分之五計算之利
息。
原告其餘之訴駁回。
本判決得假執行。
    事實及理由
壹、程序方面：
    被告經合法通知，無正當理由未於言詞辯論期日到場，核無
    民事訴訟法第386 條各款所列情形，爰依原告之聲請，由其
    一造辯論而為判決。
貳、實體方面：
一、原告主張：被告於民國108 年11月21日晚間，駕駛車牌號碼
    00-0000 號自用小客車沿桃園市蘆竹區奉化路南順七街方向
    行駛，於當日晚間7 時21分許，行經桃園市蘆竹區奉化路與
    南順六街口時，原應注意行經交叉路口時應遵守交通號誌行
    駛，且依當時天候雨、夜間有照明、柏油路面濕潤無缺陷、
    無障礙物、視距良好等情況，並無不能注意之情形，竟疏未
    注意及此，未遵守交通號誌，於紅燈時仍貿然前行，適有原
    告騎乘車牌號碼000-000 號普通重型機車沿桃園市蘆竹區南
    順六街方向直行至上開路口，一時閃避不及，發生碰撞，使
    原告人車倒地，原告因此受有右側第三至第六根肋骨骨折併
    氣血胸、肝臟撕裂傷之傷害。原告因此受有醫療費用新臺幣
    （下同）323,773 元、不能工作損失11萬1,669 元及交通費
    4,045 元之損害，且受有精神上之痛苦，被告應給付精神慰
    撫金10萬元。為此，爰依侵權行為之法律關係請求被告賠償
    損害等語。並聲明：被告應給付原告580,546 元，及自刑事
    附帶民事訴訟起訴狀繕本送達翌日起至清償日止，按週年利
    率5%計算之利息。
二、被告方面：
    被告未於言詞辯論期日到場，亦未提出書狀作何聲明或陳述
    。
三、本件就原告主張之事實及被告因前開不法行為，業經本院刑
    事庭以109 年度桃交簡字第3127號判決被告犯過失傷害罪，
    處有期徒刑2 月確定在案，有刑事判決書在卷可參（見本院
    卷第4 至6 頁），復經本院依職權調閱前開刑事全案卷證查
    核無訛。而被告已於相當時期受合法通知，既於言詞辯論期
    日不到場，亦未提出答辯書狀為爭執，依民事訴訟法第436
    條第2 項、第280 條第3 項準用同條第1 項之規定，應視同
    自認，自堪信原告之主張為真實可採。
四、次按因故意或過失，不法侵害他人之權利者，負損害賠償責
    任；不法侵害他人之身體或健康者，對於被害人因此喪失或
    減少勞動能力，或增加生活上之需要時，應負損害賠償責任
    ；不法侵害他人之身體、健康……者，被害人雖非財產上之
    損害，亦得請求賠償相當之金額，民法第184 條第1 項前段
    、第193 條第1 項及第195 條第1 項前段分別定有明文。被
    告既經認定須負侵權行為損害賠償責任，原告自得依上開規
    定請求其賠償。茲就原告主張之各項損害數額審酌如下：
  ㈠醫療費用部分：
    原告主張其因被告之過失行為而致原告因此受有右側第三至
    第六根肋骨骨折併氣血胸、肝臟撕裂傷之傷害，並於事故發
    生後至醫院就診，並支出醫療費323,773 元乙節，業據其提
    出敏盛綜合醫院醫療費用收據為證，核屬因本件事故發生而
    增加之必要支出，是其主張應屬有據。
  ㈡不能工作損失部分：
    原告主張因系爭事故受傷，受有3 個月不能工作之損失111,
    669 元等節，有敏盛綜合醫院診斷證明書為證（見本院卷第
    26頁）。而觀諸上開診斷證明書內之醫囑後段記載：「病患
    需門診追蹤治療，需有專人照顧，宜休養三個月」等語無訛
    ，則原告主張其因被告前開過失傷害行為，而3 個月無法工
    作，誠屬有據。另原告於系爭事故前之108 年7 月、10月、
    11月之薪資各為35,871元、39,108元、36,690元，有原告提
    出之所得明細表存卷可參（見本院卷第46至48頁），堪認每
    月平均薪資為37,223元【計算式：（35,871元＋39,108元＋
    36,690元）÷3 ＝37,223元】，是以，原告請求因本件車禍
    受傷不能工作之損失11萬1,669 元（3 萬7,223 元×3 月＝
    11萬1,669 元】，應屬有據。
  ㈢交通費部分：
    原告主張因被告過失傷害行為，須支出交通費4,045 元，惟
    原告就此部分費用，係於何時支出、是否屬於必要費用，亦
    未據原告提出證據以實其說，自難認為原告此部分之請求為
    有理由，故原告此部分之請求，洵屬無據，自難准許。
  ㈣按精神慰撫金之多寡，應斟酌雙方之身分、地位、資力與加
    害程度，及其他各種情形核定相當數額，該金額是否相當，
    自應依實際加害情形與被害人所受之痛苦及雙方之身分、地
    位、經濟狀況等關係定之（最高法院51年台上字第223 號判
    利意旨參照）。查本件原告因被告過失行為而致原告因此受
    有右側第三至第六根肋骨骨折併氣血胸、肝臟撕裂傷之傷害
    ，堪認其肉體及精神應受有相當之痛苦；佐以原告為高職畢
    業，從事電路板工作，每月收入月3.5 萬元，109 年所得60
    0,812 元，名下財產資料17筆，總額1,347,899 元；被告為
    國中畢業，109 年無所得，名下有汽車一輛等情，業經原告
    所自承（見本院卷第44頁反面），並有稅務電子閘門財產所
    得調件明細表在卷可參（見本院個資卷）。本院審酌兩造之
    身分、地位、資力、被告受害程度等一切情狀，認原告請求
    精神慰撫金10萬元，應為允當。
五、綜上所述，原告依侵權行為之法律關係，請求被告應給付原
    告535,442 元（醫療費用323,773 元＋不能工作損失111,66
    9 元＋精神慰撫金10萬元＝535,442 元），及自起訴狀繕本
    送達（見附民卷第11頁）之翌日即109 年9 月5 日起至清償
    日止，按週年利率5%計算之利息，為有理由，應予准許。逾
    此範圍之請求，為無理由，應予駁回。
六、本件係就民事訴訟法第427 條第1 項適用簡易程序所為被告
    敗訴之判決，爰依同法第389 條第1 項第3 款之規定，依職
    權宣告假執行。
七、末按由刑事庭移送民事庭之附帶民事訴訟案件，免納裁判費
    ，刑事訴訟法第504 條第2 項定有明文。據此，原告提起本
    件訴訟，依法無需繳納裁判費，另綜觀卷內資料，兩造復無
    其他訴訟費用之支出，爰無庸宣告兩造各應負擔訴訟費用之
    金額，併此敘明。
 
中    華    民    國   110    年    11    月    30    日
                  桃園簡易庭  法  官  汪智陽
以上正本係照原本作成。
如不服本判決，應於送達後20日內，向本院提出上訴狀並表明上
訴理由，如於本判決宣示後送達前提起上訴者，應於判決送達後
20日內補提上訴理由書（須附繕本）。
如委任律師提起上訴者，應一併繳納上訴審裁判費。
中    華    民    國   110    年    11    月    30    日
                              書記官  陳家蓁